【裁判字號】    90,抗,364
【裁判日期】    901128
【裁判案由】    贓物
【裁判全文】
臺灣高等法院臺南分院刑事裁定          九十年度抗字第三六四號          潛
      抗  告  人  甲  ○  ○
右列抗告人因贓物案件，不服臺灣臺南地方法院中華民國九十年九月十三日裁定（八
十九年度易字第二七七三號），提起抗告，本院裁定如左：
      主      文
抗告駁回。
      理      由
一、本件抗告意旨略以：本件寄存送達地址固為抗告人之戶籍地，然該址房屋係抗告
    人之妹所有，前已出租予他人，是抗告人實無從知悉有寄存送達情事。因抗告人
    一直未接獲本件判決書，乃主動打電話向原審法院詢問，經承辦書記官告知後，
    抗告人趕緊於民國（下同）九十年六月二十六日至該院領取判決書，且於細閱後
    ，即於同年月二十九日提出上訴，是抗告人並未逾十日之法定期間云云。
二、按提起上訴，應自判決送達後十日內為之；送達文書，除本章有特別規定外，準
    用民事訴訟法之規定，刑事訴訟法第六十二條及三百四十九條各定有明文。又民
    事訴訟法第一百三十八條所規定之寄存送達，係以將文書寄存送達地之自治或警
    察機關，並作送達通知書，黏貼於應受送達人住居所、事務所或營業所門首時，
    為送達之時；應受送達人究於何時前往領取應受送達之文書，或並未前往領取，
    該文書嗣經退還原送達法院，於送達之效力均無影響，最高法院八十九年度台聲
    字第十三號民事裁判可資參照。
三、查本件抗告人係於九十年六月四日收受原審法院判決之寄存送達，有送達證書附
    卷可稽，雖然抗告人並未前往領取，仍生合法送達之效力，是抗告人嗣於同年月
    二十六日再至原審法院領取判決正本一份，亦不影響寄存送達所生之效力。揆之
    上開說明，抗告人遲至同年月二十九日始提起上訴，已逾十日上訴期間，顯屬違
    背法律上之程式。原審法院依刑事訴訟法第三百六十二條前段規定，以裁定駁回
    抗告人之上訴，經核並無違誤。抗告人雖辯以：本件寄存送達地址之房屋係抗告
    人胞妹所有，前已出租予他人，抗告人實無從知悉有寄存送達乙節。然該址既為
    抗告人之戶籍地，何況原審先前曾依該址送達八十九年十二月十一日傳票，由受
    僱人蔡素珍收受，抗告人屆期到場，復再度依該址送達九十年五月十四日傳票，
    寄存送達，抗告人屆期亦到場，是原審送達判決時依該址為寄存送達，應屬合法
    送達，是抗告人猶執前詞，指摘原裁定不當，為無理由，應予駁回。
四、據上論結，應依刑事訴訟法第四百十二條，裁定如主文。
中  華  民  國      九  十      年      十  一      月      二十八      日
                                臺灣高等法院臺南分院刑事第五庭
                                    審判長法官  茆    臺    雲
                                          法官  李    文    福
                                          法官  蔡    長    林
右正本證明與原本無異。
不得再抗告。
    法院書記官  李    培    薇
中  華  民  國      九  十      年      十  一      月      二十九      日


司法院資訊處製作；財團法人民間司法改革基金會備份。
